# Verb forms based off https://en.wikibooks.org/wiki/Old_English/Verbs. This
# contains most very-irregular verbs plus examples of regular verbs. The
# regular verbs serve as test cases for rule-based generation.

beran:
  mod-e: bear
  imp-pl: beraþ
  imp-sg: ber
  past-ind-2sg: bǣre
  past-ind-3sg: bær
  past-ind-pl: bǣron
  past-part: (ge)boren
  past-sub-pl: bǣren
  past-sub-sg: bǣre
  pres-ind-1sg: bere
  pres-ind-2sg: birst
  pres-ind-3sg: birþ
  pres-ind-pl: beraþ
  pres-part: berende
  pres-sub-pl: beren
  pres-sub-sg: bere
  to-inf: berenne
bringan:
  mod-e: bring
  imp-pl: bringaþ
  imp-sg: bringe
  past-ind-2sg: brōhtest
  past-ind-3sg: brōhte
  past-ind-pl: brōhton
  past-part: (ge)brōht
  past-sub-pl: brōhten
  past-sub-sg: brōhte
  pres-ind-1sg: bringe
  pres-ind-2sg: bringest
  pres-ind-3sg: bringeþ
  pres-ind-pl: bringaþ
  pres-part: bringende
  pres-sub-pl: bringen
  pres-sub-sg: bringe
  to-inf: bringenne
bycgan:
  mod-e: buy
  imp-pl: bycgaþ
  imp-sg: bycge
  past-ind-2sg: bohtest
  past-ind-3sg: bohte
  past-ind-pl: bohton
  past-part: (ge)boht
  past-sub-pl: bohten
  past-sub-sg: bohte
  pres-ind-1sg: bycge
  pres-ind-2sg: bycgest
  pres-ind-3sg: bycgeþ
  pres-ind-pl: bycgaþ
  pres-part: bycgende
  pres-sub-pl: bycgen
  pres-sub-sg: bycge
  to-inf: bycgenne
bēon:
  mod-e: be
  imp-pl: bēoþ
  imp-sg: bēo
  past-ind-2sg: wǣre
  past-ind-3sg: wæs
  past-ind-pl: wǣron
  past-part: (ge)bēon
  past-sub-pl: wǣren
  past-sub-sg: wǣre
  pres-ind-1sg: bēo
  pres-ind-2sg: bist
  pres-ind-3sg: biþ
  pres-ind-pl: bēoþ
  pres-part: bēonde
  pres-sub-pl: bēon
  pres-sub-sg: bēo
  to-inf: bēonne
cunnan:
  mod-e: know or be familiar with
  imp-pl: cunnaþ
  imp-sg: cunne
  past-ind-2sg: cūþest
  past-ind-3sg: cūþe
  past-ind-pl: cūþon
  past-part: cunnen/(ge)cūþ
  past-sub-pl: cūþen
  past-sub-sg: cūþe
  pres-ind-1sg: cann
  pres-ind-2sg: canst
  pres-ind-3sg: cann
  pres-ind-pl: cunnon
  pres-part: cunnende
  pres-sub-pl: cunnen
  pres-sub-sg: cunne
  to-inf: cunnenne
cwellan:
  mod-e: kill
  imp-pl: cwellaþ
  imp-sg: cwele
  past-ind-2sg: cwealdest
  past-ind-3sg: cwealde
  past-ind-pl: cwealdon
  past-part: (ge)cweald
  past-sub-pl: cwealden
  past-sub-sg: cwealde
  pres-ind-1sg: cwelle
  pres-ind-2sg: cwelest
  pres-ind-3sg: cweleþ
  pres-ind-pl: cwellaþ
  pres-part: cwellende
  pres-sub-pl: cwellen
  pres-sub-sg: cwelle
  to-inf: cwellenne
cweþan:
  mod-e: say
  imp-pl: cweþaþ
  imp-sg: cweþ
  past-ind-2sg: cwǣde
  past-ind-3sg: cwæþ
  past-ind-pl: cwǣdon
  past-part: (ge)cweden
  past-sub-pl: cwǣden
  past-sub-sg: cwǣde
  pres-ind-1sg: cweþe
  pres-ind-2sg: cwiþst
  pres-ind-3sg: cwiþþ
  pres-ind-pl: cweþaþ
  pres-part: cweþende
  pres-sub-pl: cweþen
  pres-sub-sg: cweþe
  to-inf: cweþenne
dugan:
  mod-e: avail
  imp-pl: dugaþ
  imp-sg: duge
  past-ind-2sg: dohtest
  past-ind-3sg: dohte
  past-ind-pl: dohton
  past-part: dugen
  past-sub-pl: dohten
  past-sub-sg: dohte
  pres-ind-1sg: dēah
  pres-ind-2sg: dēaht
  pres-ind-3sg: dēah
  pres-ind-pl: dugon
  pres-part: dugende
  pres-sub-pl: dugen
  pres-sub-sg: duge
  to-inf: dugenne
durran:
  mod-e: dare
  imp-pl: durraþ
  imp-sg: durre
  past-ind-2sg: dorstest
  past-ind-3sg: dorste
  past-ind-pl: dorston
  past-part: durren
  past-sub-pl: dorsten
  past-sub-sg: dorste
  pres-ind-1sg: dearr
  pres-ind-2sg: dearst
  pres-ind-3sg: dearr
  pres-ind-pl: durron
  pres-part: durrende
  pres-sub-pl: durren
  pres-sub-sg: durre
  to-inf: durrenne
dōn:
  mod-e: do or make
  imp-pl: dōþ
  imp-sg: dō
  past-ind-2sg: dydest
  past-ind-3sg: dyde
  past-ind-pl: dydon
  past-part: (ge)dōn
  past-sub-pl: dyden
  past-sub-sg: dyde
  pres-ind-1sg: dō
  pres-ind-2sg: dēst
  pres-ind-3sg: dēþ
  pres-ind-pl: dōþ
  pres-part: dōnde
  pres-sub-pl: dōn
  pres-sub-sg: dō
  to-inf: dōnne
dūfan:
  mod-e: dive
  imp-pl: dūfaþ
  imp-sg: dūf
  past-ind-2sg: dufe
  past-ind-3sg: dēaf
  past-ind-pl: dufon
  past-part: (ge)dofen
  past-sub-pl: dufen
  past-sub-sg: dufe
  pres-ind-1sg: dūfe
  pres-ind-2sg: dȳfst
  pres-ind-3sg: dȳfþ
  pres-ind-pl: dūfaþ
  pres-part: dūfende
  pres-sub-pl: dūfen
  pres-sub-sg: dūfe
  to-inf: dūfenne
fremman:
  mod-e: do or accomplish
  imp-pl: fremmaþ
  imp-sg: freme
  past-ind-2sg: fremedest
  past-ind-3sg: fremede
  past-ind-pl: fremedon
  past-part: (ge)fremed
  past-sub-pl: fremeden
  past-sub-sg: fremede
  pres-ind-1sg: fremme
  pres-ind-2sg: fremest
  pres-ind-3sg: fremeþ
  pres-ind-pl: fremmaþ
  pres-part: fremmende
  pres-sub-pl: fremmen
  pres-sub-sg: fremme
  to-inf: fremmenne
gemunan:
  mod-e: remember
  imp-pl: gemunaþ
  imp-sg: gemune
  past-ind-2sg: gemundest
  past-ind-3sg: gemunde
  past-ind-pl: gemundon
  past-part: munen
  past-sub-pl: gemunden
  past-sub-sg: gemunde
  pres-ind-1sg: geman
  pres-ind-2sg: gemanst
  pres-ind-3sg: geman
  pres-ind-pl: gemunon
  pres-part: gemunende
  pres-sub-pl: gemunen
  pres-sub-sg: gemune
  to-inf: gemunenne
genugan:
  mod-e: be sufficient
  imp-pl: genugaþ
  imp-sg: genuge
  past-ind-2sg: genohtest
  past-ind-3sg: genohte
  past-ind-pl: genohton
  past-part: nugen
  past-sub-pl: genohten
  past-sub-sg: genohte
  pres-ind-1sg: genēah
  pres-ind-2sg: genēaht
  pres-ind-3sg: genēah
  pres-ind-pl: genugon
  pres-part: genugende
  pres-sub-pl: genugen
  pres-sub-sg: genuge
  to-inf: genugenne
gān:
  mod-e: go
  imp-pl: gāþ
  imp-sg: gā
  past-ind-2sg: eodest
  past-ind-3sg: eode
  past-ind-pl: eodon
  past-part: (ge)gān
  past-sub-pl: eoden
  past-sub-sg: eode
  pres-ind-1sg: gā
  pres-ind-2sg: gǣst
  pres-ind-3sg: gǣþ
  pres-ind-pl: gāþ
  pres-part: gāngende
  pres-sub-pl: gān
  pres-sub-sg: gā
  to-inf: gānne
habban:
  mod-e: have
  imp-pl: habbaþ
  imp-sg: hafa
  past-ind-2sg: hæfdest
  past-ind-3sg: hæfde
  past-ind-pl: hæfdon
  past-part: (ge)hæfd
  past-sub-pl: hæfden
  past-sub-sg: hæfde
  pres-ind-1sg: hæbbe
  pres-ind-2sg: hæfst/hafast
  pres-ind-3sg: hæfþ/hafaþ
  pres-ind-pl: habbaþ
  pres-part: hæbbende
  pres-sub-pl: hæbben
  pres-sub-sg: hæbbe
  to-inf: hæbbenne
helpan:
  mod-e: help
  imp-pl: helpaþ
  imp-sg: help
  past-ind-2sg: hulpe
  past-ind-3sg: healp
  past-ind-pl: hulpon
  past-part: (ge)holpen
  past-sub-pl: hulpen
  past-sub-sg: hulpe
  pres-ind-1sg: helpe
  pres-ind-2sg: hilpst
  pres-ind-3sg: hilpþ
  pres-ind-pl: helpaþ
  pres-part: helpende
  pres-sub-pl: helpen
  pres-sub-sg: helpe
  to-inf: helpenne
hycgan:
  mod-e: think
  imp-pl: hycgaþ
  imp-sg: hyge/hoga
  past-ind-2sg: hog(o)dest
  past-ind-3sg: hog(o)de
  past-ind-pl: hog(o)don
  past-part: (ge)hogod
  past-sub-pl: hog(o)den
  past-sub-sg: hog(o)de
  pres-ind-1sg: hycge
  pres-ind-2sg: hygst/hogast
  pres-ind-3sg: hygþ/hogaþ
  pres-ind-pl: hycgaþ
  pres-part: hycgende
  pres-sub-pl: hycgen
  pres-sub-sg: hycge
  to-inf: hycgenne
hīeran:
  mod-e: obey, listen, or hear
  imp-pl: hīeraþ
  imp-sg: hīer
  past-ind-2sg: hīerdest
  past-ind-3sg: hīerde
  past-ind-pl: hīerdon
  past-part: (ge)hīered
  past-sub-pl: hīerden
  past-sub-sg: hīerde
  pres-ind-1sg: hīere
  pres-ind-2sg: hīerst
  pres-ind-3sg: hīerþ
  pres-ind-pl: hīeraþ
  pres-part: hīerende
  pres-sub-pl: hīeren
  pres-sub-sg: hīere
  to-inf: hīerenne
libban:
  mod-e: live
  imp-pl: leofaþ
  imp-sg: leofa
  past-ind-2sg: lifdest
  past-ind-3sg: lifde/leofode
  past-ind-pl: lifdon/leofodon
  past-part: (ge)lifd/(ge)leofod
  past-sub-pl: leofoden
  past-sub-sg: lifde/leofode
  pres-ind-1sg: libbe
  pres-ind-2sg: leofast/lifast
  pres-ind-3sg: leofaþ/lifaþ
  pres-ind-pl: libbaþ/leofaþ
  pres-part: libbende
  pres-sub-pl: libben
  pres-sub-sg: libbe
  to-inf: libbenne
lufian:
  mod-e: love
  imp-pl: lufiaþ
  imp-sg: lufa
  past-ind-2sg: lufodest
  past-ind-3sg: lufode
  past-ind-pl: lufodon
  past-part: (ge)lufod
  past-sub-pl: lufoden
  past-sub-sg: lufode
  pres-ind-1sg: lufie
  pres-ind-2sg: lufast
  pres-ind-3sg: lufaþ
  pres-ind-pl: lufiaþ
  pres-part: lufiende
  pres-sub-pl: lufien
  pres-sub-sg: lufie
  to-inf: lufienne
lēan:
  mod-e: blame
  imp-pl: lēaþ
  imp-sg: lieh
  past-ind-2sg: lōge
  past-ind-3sg: lōh
  past-ind-pl: lōgon
  past-part: (ge)lagen
  past-sub-pl: lōgen
  past-sub-sg: lōge
  pres-ind-1sg: lēa
  pres-ind-2sg: liehst
  pres-ind-3sg: liehð
  pres-ind-pl: lēaþ
  pres-part: lēande
  pres-sub-pl: lēan
  pres-sub-sg: lēa
  to-inf: lēanne
magan:
  mod-e: to be able
  imp-pl: '-'
  imp-sg: '-'
  past-ind-2sg: meahtest/mihtest
  past-ind-3sg: meahte/mihte
  past-ind-pl: meahton/mihton
  past-part: magen
  past-sub-pl: meahten/mihten
  past-sub-sg: meahte/mihte
  pres-ind-1sg: mæg
  pres-ind-2sg: meaht/miht
  pres-ind-3sg: mæg
  pres-ind-pl: magon
  pres-part: magende
  pres-sub-pl: mægen
  pres-sub-sg: mæge
  to-inf: magenne
mōtan:
  mod-e: be allowed
  imp-pl: mōtaþ
  imp-sg: mōte
  past-ind-2sg: mōstest
  past-ind-3sg: mōste
  past-ind-pl: mōston
  past-part: mōten
  past-sub-pl: mōsten
  past-sub-sg: mōste
  pres-ind-1sg: mōt
  pres-ind-2sg: mōst
  pres-ind-3sg: mōt
  pres-ind-pl: mōton
  pres-part: mōtende
  pres-sub-pl: mōten
  pres-sub-sg: mōte
  to-inf: mōtenne
nerian:
  mod-e: save
  imp-pl: neriaþ
  imp-sg: nere
  past-ind-2sg: neredest
  past-ind-3sg: nerede
  past-ind-pl: neredon
  past-part: (ge)nered
  past-sub-pl: nereden
  past-sub-sg: nerede
  pres-ind-1sg: nerie
  pres-ind-2sg: nerest
  pres-ind-3sg: nereþ
  pres-ind-pl: neriaþ
  pres-part: neriende
  pres-sub-pl: nerien
  pres-sub-sg: nerie
  to-inf: nerienne
reccan:
  mod-e: explain
  imp-pl: reccaþ
  imp-sg: rece
  past-ind-2sg: reahtest
  past-ind-3sg: reahte
  past-ind-pl: reahton
  past-part: (ge)reaht
  past-sub-pl: reahten
  past-sub-sg: reahte
  pres-ind-1sg: recce
  pres-ind-2sg: recest
  pres-ind-3sg: receþ
  pres-ind-pl: reccaþ
  pres-part: reccende
  pres-sub-pl: reccen
  pres-sub-sg: recce
  to-inf: reccenne
rēcan:
  mod-e: care
  imp-pl: rēcaþ
  imp-sg: rēce
  past-ind-2sg: rōhtest
  past-ind-3sg: rōhte
  past-ind-pl: rōhton
  past-part: (ge)rōht
  past-sub-pl: rōhten
  past-sub-sg: rōhte
  pres-ind-1sg: rēce
  pres-ind-2sg: rēcest
  pres-ind-3sg: rēceþ
  pres-ind-pl: rēcaþ
  pres-part: rēcende
  pres-sub-pl: rēcen
  pres-sub-sg: rēce
  to-inf: rēcenne
sculan:
  imp-pl: scylaþ
  imp-sg: scyle
  past-ind-2sg: sceoldest
  past-ind-3sg: sceolde
  past-ind-pl: sceoldon
  past-part: sculen
  past-sub-pl: sceolden
  past-sub-sg: sceolde
  pres-ind-1sg: sceal
  pres-ind-2sg: scealt
  pres-ind-3sg: sceal
  pres-ind-pl: sculon
  pres-part: sculende
  pres-sub-pl: scylen
  pres-sub-sg: scyle
  to-inf: sculenne
scīnan:
  mod-e: shine
  imp-pl: scīnaþ
  imp-sg: scīn
  past-ind-2sg: scine
  past-ind-3sg: scān
  past-ind-pl: scinon
  past-part: (ge)scinen
  past-sub-pl: scinen
  past-sub-sg: scine
  pres-ind-1sg: scīne
  pres-ind-2sg: scīnst
  pres-ind-3sg: scīnþ
  pres-ind-pl: scīnaþ
  pres-part: scīnende
  pres-sub-pl: scīnen
  pres-sub-sg: scīne
  to-inf: scīnenne
secgan:
  mod-e: say
  imp-pl: secgaþ
  imp-sg: sæge/saga
  past-ind-2sg: sægdest
  past-ind-3sg: sægde
  past-ind-pl: sægdon
  past-part: (ge)sægd
  past-sub-pl: sægden
  past-sub-sg: sægde
  pres-ind-1sg: secge
  pres-ind-2sg: sægst/seg(e)st
  pres-ind-3sg: sægþ/seg(e)þ
  pres-ind-pl: secgaþ
  pres-part: secgende
  pres-sub-pl: secgen
  pres-sub-sg: secge
  to-inf: secgenne
sellan:
  mod-e: give or sell
  imp-pl: sellaþ
  imp-sg: sele
  past-ind-2sg: sealdest
  past-ind-3sg: sealde
  past-ind-pl: sealdon
  past-part: (ge)seald
  past-sub-pl: sealden
  past-sub-sg: sealde
  pres-ind-1sg: selle
  pres-ind-2sg: selest
  pres-ind-3sg: seleþ
  pres-ind-pl: sellaþ
  pres-part: sellende
  pres-sub-pl: sellen
  pres-sub-sg: selle
  to-inf: sellenne
streccan:
  mod-e: stretch
  imp-pl: streccaþ
  imp-sg: strece
  past-ind-2sg: streahtest
  past-ind-3sg: streahte
  past-ind-pl: streahton
  past-part: (ge)streaht
  past-sub-pl: streahten
  past-sub-sg: streahte
  pres-ind-1sg: strecce
  pres-ind-2sg: strecest
  pres-ind-3sg: streceþ
  pres-ind-pl: streccaþ
  pres-part: streccende
  pres-sub-pl: streccen
  pres-sub-sg: strecce
  to-inf: streccenne
sēcan:
  mod-e: seek
  imp-pl: sēcaþ
  imp-sg: sēce
  past-ind-2sg: sōhtest
  past-ind-3sg: sōhte
  past-ind-pl: sōhton
  past-part: (ge)sōht
  past-sub-pl: sōhten
  past-sub-sg: sōhte
  pres-ind-1sg: sēce
  pres-ind-2sg: sēcest
  pres-ind-3sg: sēceþ
  pres-ind-pl: sēcaþ
  pres-part: sēcende
  pres-sub-pl: sēcen
  pres-sub-sg: sēce
  to-inf: sēcenne
sēoþan:
  mod-e: cook
  imp-pl: sēoþaþ
  imp-sg: sēoþ
  past-ind-2sg: sude
  past-ind-3sg: sēaþ
  past-ind-pl: sudon
  past-part: (ge)soden
  past-sub-pl: suden
  past-sub-sg: sude
  pres-ind-1sg: sēoþe
  pres-ind-2sg: sīeþst
  pres-ind-3sg: sīeþþ
  pres-ind-pl: sēoþaþ
  pres-part: sēoþende
  pres-sub-pl: sēoþen
  pres-sub-sg: sēoþe
  to-inf: sēoþenne
unnan:
  mod-e: bestow
  imp-pl: unnaþ
  imp-sg: unne
  past-ind-2sg: ūþest
  past-ind-3sg: ūþe
  past-ind-pl: ūþon
  past-part: unnen
  past-sub-pl: ūþen
  past-sub-sg: ūþe
  pres-ind-1sg: ann
  pres-ind-2sg: anst
  pres-ind-3sg: ann
  pres-ind-pl: unnon
  pres-part: unnende
  pres-sub-pl: unnen
  pres-sub-sg: unne
  to-inf: unnenne
weccan:
  mod-e: wake
  imp-pl: weccaþ
  imp-sg: wece
  past-ind-2sg: weahtest
  past-ind-3sg: weahte
  past-ind-pl: weahton
  past-part: (ge)weaht
  past-sub-pl: weahten
  past-sub-sg: weahte
  pres-ind-1sg: wecce
  pres-ind-2sg: wecest
  pres-ind-3sg: weceþ
  pres-ind-pl: weccaþ
  pres-part: weccende
  pres-sub-pl: weccen
  pres-sub-sg: wecce
  to-inf: weccenne
wesan:
  mod-e: be
  imp-pl: wesaþ
  imp-sg: wes
  past-ind-2sg: wǣre
  past-ind-3sg: wæs
  past-ind-pl: wǣron
  past-part: (ge)bēon
  past-sub-pl: wǣren
  past-sub-sg: wǣre
  pres-ind-1sg: eom
  pres-ind-2sg: eart
  pres-ind-3sg: is
  pres-ind-pl: sind(on)/sint
  pres-part: wesende
  pres-sub-pl: sīen
  pres-sub-sg: sīe
  to-inf: wesenne
willan:
  mod-e: want
  imp-pl: '-'
  imp-sg: '-'
  past-ind-2sg: woldest
  past-ind-3sg: wolde
  past-ind-pl: woldon
  past-part: ''
  past-sub-pl: wolden
  past-sub-sg: wolde
  pres-ind-1sg: wille
  pres-ind-2sg: wilt
  pres-ind-3sg: wile
  pres-ind-pl: willaþ
  pres-part: willende
  pres-sub-pl: willen
  pres-sub-sg: wille
  to-inf: '-'
witan:
  mod-e: know
  imp-pl: witaþ
  imp-sg: wite
  past-ind-2sg: wistest
  past-ind-3sg: wiste
  past-ind-pl: wiston
  past-part: (ge)witen
  past-sub-pl: wisten
  past-sub-sg: wiste
  pres-ind-1sg: wāt
  pres-ind-2sg: wāst
  pres-ind-3sg: wāt
  pres-ind-pl: witon
  pres-part: witende
  pres-sub-pl: witen
  pres-sub-sg: wite
  to-inf: witenne
wyrcan:
  mod-e: make
  imp-pl: wyrcaþ
  imp-sg: wyrce
  past-ind-2sg: worhtest
  past-ind-3sg: worhte
  past-ind-pl: worhton
  past-part: (ge)worht
  past-sub-pl: worhten
  past-sub-sg: worhte
  pres-ind-1sg: wyrce
  pres-ind-2sg: wyrcest
  pres-ind-3sg: wyrceþ
  pres-ind-pl: wyrcaþ
  pres-part: wyrcende
  pres-sub-pl: wyrcen
  pres-sub-sg: wyrce
  to-inf: wyrcenne
þencan:
  mod-e: think
  imp-pl: þencaþ
  imp-sg: þence
  past-ind-2sg: þōhtest
  past-ind-3sg: þōhte
  past-ind-pl: þōhton
  past-part: (ge)þōht
  past-sub-pl: þōhten
  past-sub-sg: þōhte
  pres-ind-1sg: þence
  pres-ind-2sg: þencest
  pres-ind-3sg: þenceþ
  pres-ind-pl: þencaþ
  pres-part: þencende
  pres-sub-pl: þencen
  pres-sub-sg: þence
  to-inf: þencenne
þurfan:
  mod-e: need
  imp-pl: þyrfaþ
  imp-sg: þyrfe
  past-ind-2sg: þorftest
  past-ind-3sg: þorfte
  past-ind-pl: þorfton
  past-part: þurfen
  past-sub-pl: þorften
  past-sub-sg: þorfte
  pres-ind-1sg: þearf
  pres-ind-2sg: þearft
  pres-ind-3sg: þearf
  pres-ind-pl: þurfon
  pres-part: þurfende
  pres-sub-pl: þyrfen
  pres-sub-sg: þyrfe
  to-inf: þurfenne
þyncan:
  mod-e: seem
  imp-pl: þyncaþ
  imp-sg: þynce
  past-ind-2sg: þūhtest
  past-ind-3sg: þūhte
  past-ind-pl: þūhton
  past-part: (ge)þūht
  past-sub-pl: þūhten
  past-sub-sg: þūhte
  pres-ind-1sg: þynce
  pres-ind-2sg: þyncest
  pres-ind-3sg: þynceþ
  pres-ind-pl: þyncaþ
  pres-part: þyncende
  pres-sub-pl: þyncen
  pres-sub-sg: þynce
  to-inf: þyncenne
āgan:
  mod-e: own
  imp-pl: āgaþ
  imp-sg: āge
  past-ind-2sg: āhtest
  past-ind-3sg: āhte
  past-ind-pl: āhton
  past-part: (ge)āgen
  past-sub-pl: āhten
  past-sub-sg: āhte
  pres-ind-1sg: āh
  pres-ind-2sg: āhst
  pres-ind-3sg: āh
  pres-ind-pl: āgon
  pres-part: āgende
  pres-sub-pl: āgen
  pres-sub-sg: āge
  to-inf: āgenne
